臺灣高雄地方法院刑事判決　　　　　　　　　　　　　九十年度易字第四五八九號
　　公　訴　人　臺灣高雄地方法院檢察署檢察官
　　被　　　告　甲○○
右列被告因電子遊戲場業管理條例案件，經檢察官聲請以簡易判決處刑（九十年度偵
字第一二九一三號、第一二九一七號、第一二八九七號）及移送併案審理（九十年度
偵字第一四六五五號），本院認不宜以簡易判決處刑，改依通常程序判決如左：
    主  文
甲○○連續違反未依電子遊戲場業管理條例規定辦理營利事業登記者，不得經營電子
遊戲場業之規定，處拘役柒拾日，如易科罰金，以佰元折算壹日。
電子遊戲機「滿貫大亨」壹拾柒臺、「金象王」肆臺、「春秋二代」肆臺、「賓果」
肆臺、「風火輪」壹臺、「孔雀王」壹臺、「雪豹」捌臺、「三電保齡球」壹臺、「
王牌」壹臺及「雙碰燈」壹臺，均沒收。
    事  實
一、甲○○明知經營電子遊戲場業，須依電子遊戲場業管理條例相關規定辦理營利事
    業登記，竟基於概括之犯意，未經向主管機關高雄縣政府辦理相關營利事業登記
    ，自民國九十年六月一日起，分別在高雄縣鳳山市○○路二八五號「新新超商」
    擺設娛樂類電子遊戲機「滿貫大亨」五臺、「春秋二代」二臺、賓果二臺，另於
    高雄縣鳳山市○○路五十九號「美美超商」內擺設電子遊戲機「風火輪」一臺、
    「金象王」二臺、「孔雀王」一臺、「雪豹」一臺、「春秋二代」一臺、「滿貫
    大亨」四臺及「賓果」二臺；另於高雄縣鳳山市○○路一六四號「日旺超商」內
    擺設電子遊戲機「三電保齡球」一臺、「金象王」二臺、「雙碰燈」一臺、「雪
    豹」一臺、「春秋二代」一臺、「滿貫大亨」五臺、「王牌」一臺，供不特定之
    人投入新臺幣（下同）十元硬幣之方式打玩，而經營電子遊樂場業。嗣於九十年
    六月六日下午五時四十分許、同年六月六日晚上十一時三十五分許、同年六月十
    五日上午七時三十五分許，分別在上開處所為警查獲。嗣甲○○再基於前開同一
    之經營電子遊戲場業之概括犯意，自九十年七月十四日下午二時許起，在高雄縣
    鳳山市○○○路一二七號「日日超商」內，擺設娛樂類電子遊戲機「滿貫大亨」
    三臺、「雪豹」六臺，供不特定賭客投入十元之方式打元，而經營電子遊戲場業
    ，嗣於九十年七月十六日晚上十一時十分許，在高雄縣鳳山市○○○路一二七號
    「日日超商」內為警查獲。
二、案經高雄縣政府分別移送臺灣高雄地方法院檢察署檢察官偵查起訴及移送併案審
    理。
    理  由
一、被告甲○○經合法傳喚無正當理由，未於審判期日到場，惟查，右揭事實，迭據
    被告甲○○分別於警訊及偵訊中自白不諱，核與證人王英吉、許顯雄、徐杰琳於
    警訊及偵訊中證述之情節相符，並有臨檢紀錄表二份、違反社會秩序維護法現場
    紀錄二份、照片五張附卷可稽，足徵被告於警、偵訊中之自白與事實相符，自得
    採為認定事實之依據。本件事證明確，被告犯行洵堪認定。
二、按電子遊戲場業管理條例第十五條之立法意旨係為健全電子遊戲場之營業秩序，
    明定未依該條例規定辦理電子遊戲場業之營利事業登記者，即屬未經設立而營業
    ；又按同條例第二十二規定，其處罰對象為「行為人」，即指實際違規經營該電
    子遊戲場業者，至於營業場所、設備之規模，該條例並未有明文設限。被告未辦
    理電子遊戲場業之登記而經營電子遊戲場業務，核其所為，係違反電子遊戲場業
    管理條例第十五條之未經辦理營利事業登記而擅自經營電子遊戲場業之規定，應
    依同法第二十二條之規定處斷。又被告先後多次違反電子遊戲場業管理條例犯行
    ，時間緊接，構成要件相同，顯係出於概括之犯意為之，為連續犯，依刑法第五
    十六條之規定以一罪論，並加重其刑。又檢察官移送併案審理部分（即九十年度
    偵字第一四六五五號），與公訴人起訴經論罪科刑部分有連續犯之裁判上一罪關
    係，為起訴效力所及，本院自得一併審究，附此敘明。審酌被告擺設電子遊戲機
    之不法行為，為警查獲後，猶明知再犯，為貪圖利益，而經營電子遊戲場業，情
    節非輕，惟念其於本案犯行當時，並無犯罪前科，有臺灣高等法院被告全國前案
    紀錄表及臺灣高雄地方法院檢察署刑案資料查註紀錄表各一件附卷可稽，素行尚
    可等一切情狀，量處如主文所示之刑，並諭知易科罰金之折算標準。又電子遊戲
    機「滿貫大亨」十七臺、「金象王」四臺、「春秋二代」四臺、「賓果」四臺、
    「風火輪」一臺、「孔雀王」一臺、「雪豹」八臺、「三電保齡球」一臺、「王
    牌」一臺、「雙碰燈」一臺，均係被告所有，且係供被告違反電子遊戲場業管理
    條例犯罪所用之物，爰依刑法第三十八條第一項第二款規定併予宣告沒收。
三、被告經合法傳喚，無正當理由未到庭，惟本院認為係科拘役之案件，爰不待其陳
    述，逕行判決。
據上論斷，應依刑事訴訟法第二百九十九條第一項前段、第三百零六條，電子遊戲場
業管理條例第二十二條，刑法第十一條前段、第五十六條、第三十八條第一項第二款
、第四十一條第一項，罰金罰鍰提高標準條例第二條，判決如主文。
本案經檢察官郭武義到庭執行職務。
中      華      民      國    九十一    年      一      月      八      日
                                  臺灣高雄地方法院刑事庭
                                      法  官    涂裕洪
右正本證明與原本無異。
如不服本判決，應於判決送達後十日內，向本院提出上訴狀。
                                      書記官    賴佳慧
中    華    民    國      九十一      年      一      月      十      日
附錄本案判決論罪科刑法條：
電子遊戲場業管理條例第二十二條：
違反第十五條規定者，處行為人一年以下有期徒刑、拘役或科或併科新台幣五十萬元
以上二百五十萬元以下罰金。
電子遊戲場業管理條例第十五條：
未依本條例規定辦理營利事業登記者，不得經營電子遊戲場業。
